臺灣臺中地方法院刑事裁定
                                     111年度聲字第1473號
聲  請  人  臺灣臺中地方檢察署檢察官
受  刑  人  林于哲




上列聲請人因受刑人數罪併罰有二裁判以上，聲請定其應執行之
刑（111年度執聲字第1069號、111年度執字第4493號），本院裁
定如下：
    主    文
林于哲所犯如附表所示之罪及所處之刑，應執行有期徒刑伍年陸
月。
    理    由
一、聲請意旨略以：受刑人林于哲因犯如附表所示各罪，先後經
    判決確定如附表，應依刑法第53條、第51條第5款，定應執
    行之刑。爰依刑事訴訟法第477條第1項規定聲請裁定等語。
二、按裁判確定前犯數罪者，併合處罰之。但有下列情形之一者
    ，不在此限：一、得易科罰金之罪與不得易科罰金之罪。二
    、得易科罰金之罪與不得易服社會勞動之罪。三、得易服社
    會勞動之罪與不得易科罰金之罪。四、得易服社會勞動之罪
    與不得易服社會勞動之罪。前項但書情形，受刑人請求檢察
    官聲請定應執行刑者，依第51條規定定之。次按數罪併罰，
    有二裁判以上者，依第51條之規定，定其應執行之刑；又數
    罪併罰，分別宣告其罪之刑，宣告多數有期徒刑者，於各刑
    中之最長期以上，各刑合併之刑期以下，定其刑期。但不得
    逾30年。刑法第50條、第53條、第51條第5款分別定有明文
    。再按法律上屬於自由裁量之事項，有其外部性界限及內部
    性界限，並非概無拘束，依據法律之具體規定，法院應在其
    範圍選擇為適當之裁判者，為外部性界限；而法院為裁判時
    ，應考量法律之目的，及法律秩序之理念所在者，為內部性
    界限。法院為裁判時，二者均不得有所踰越（最高法院80年
    度台非字第473號判決意旨參照）。是以數罪併罰，有二裁
    判以上，定其應執行之刑時，固屬於法院自由裁量之事項，
    然仍應受前揭外部性界限及內部性界限之拘束。
三、查受刑人因附表所示案件，經臺灣高等法院臺中分院及本院
    分別判處如附表所示之刑，均經分別確定在案，此有臺灣高
    等法院被告前案紀錄表及如附表所示各罪之判決書等件附卷
    可稽。茲檢察官依刑法第53條、第51條第5款規定聲請定其
    應執行之刑，又受刑人所犯如附表所示之罪所宣告之刑，雖
    分有不得易科罰金、不得易科罰金得易服勞役、得易科罰金
    等情，惟聲請人係經受刑人請求而為本件聲請定應執行刑乙
    節，有卷附臺灣臺中地方檢察署刑法第50條第1項但書案件
    是否請求定應執行刑調查表乙紙在卷可參，是本院審核認本
    件聲請與首揭法條規定尚無不合，應予准許。爰審酌受刑人
    所犯如附表所示各罪之犯罪態樣、犯罪時間間隔、侵害法益
    及各罪依其犯罪情節所量定之刑，暨比例原則、責罰相當原
    則等自由裁量權限，定其應執行之刑。　　　
四、爰依刑事訴訟法第477條第1項，刑法第53條、第51條第5款
    ，裁定如主文。
中　　華　　民　　國　　111 　年　　5   　月　  12　　日
　　              刑事第十庭  法  官  吳珈禎
以上正本證明與原本無異。
如不服本裁定，應於收受送達後5日內向本院提出抗告狀。（應
附繕本）
　　　　　　　　　　　　　　　書記官　廖明瑜　
中　　華　　民　　國　　111 　年　　5 　　月　　12　　日
附表：
編          號  1 2 3 罪          名  毒品危害防制條例 毒品危害防制條例 毒品危害防制條例 宣    告    刑  有期徒刑1年10月 有期徒刑3年7月 有期徒刑3年6月 犯  罪  日  期  109年5月31日 108年9月8日 108年9月18日 偵查（自訴）機關年度案號  臺中地檢109年度偵字第16390號 臺中地檢110年度偵字第8713號等 臺中地檢110年度偵字第8713號等 最後事實 審 法       院 中高分院 臺中地院 臺中地院  案    號 110年度上訴字第429號 110年度訴字第649號 110年度訴字第649號  判決日期 110年4月15日 110年10月6日 110年10月6日 確定判決 法        院 最高法院 臺中地院 臺中地院  案        號 110年度台上字第5468號 110年度訴字第649號 110年度訴字第649號  判決確定日期 110年9月30日 110年11月9日 110年11月9日  是否為得易科罰金之案件 否 否 否 備          註  臺中地檢110年度執字第12163號 臺中地檢110年度執字第13697號     編號2至4號應執行有期徒刑4年    編號1至4號業經本院110年度聲字第4380號裁定應執行有期徒刑5年   

編       號  4 5 6 罪       名  毒品危害防制條例 詐欺 詐欺 宣   告  刑  有期徒刑3年7月 有期徒刑3月 有期徒刑3月 犯罪日期  108年10月1日 109年4月27日 109年4月28日 偵查（自訴）機關年度案號  臺中地檢110年度偵字第8713號等 臺中地檢109年度偵字第25244號等 臺中地檢109年度偵字第25244號等 最後事實審 法    院 臺中地院 臺中地院 臺中地院  案    號 110年度訴字第649號 109年度金訴字第429號等 109年度金訴字第429號等  判決日期 110年10月6日 110年12月30日 110年12月30日 確定判決 法    院 臺中地院 臺中地院 臺中地院  案    號 110年度訴字第649號 109年度金訴字第429號等 109年度金訴字第429號等  判決確定日期 110年11月9日 111年2月8日 111年2月8日  是否為得易科罰金之案件 否 是 是 備       註  臺中地檢110年度執字第13697號 臺中地檢111年度執字第4492號    編號2至4號應執行有期徒刑4年 編號5至8號應執行有期徒刑6月    編號1至4號業經本院110年度聲字第4380號裁定應執行有期徒刑5年   

編       號  7 8 9 罪       名  詐欺 詐欺 洗錢防制法 宣   告  刑  有期徒刑3月 有期徒刑3月 有期徒刑2月，併科罰金新臺幣1萬元 犯罪日期  109年4月29日 109年4月29日 109年5月2日 偵查（自訴）機關年度案號  臺中地檢109年度偵字第25244號等 臺中地檢109年度偵字第25244號等 臺中地檢109年度偵字第25244號等 最後事實審 法    院 臺中地院 臺中地院 臺中地院  案    號 109年度金訴字第429號等 109年度金訴字第429號等 109年度金訴字第429號等  判決日期 110年12月30日 110年12月30日 110年12月30日 確定判決 法    院 臺中地院 臺中地院 臺中地院  案    號 109年度金訴字第429號等 109年度金訴字第429號等 109年度金訴字第429號等  判決確定日期 111年2月8日 111年2月8日 111年2月8日  是否為得易科罰金之案件 是 是 不得易科罰金，得易服社會勞動 備       註  臺中地檢111年度執字第4492號   臺中地檢111年度執字第4493號   編號5至8號應執行有期徒刑6月       編號9至13號應執行有期徒刑6月 
 
編       號  10 11 12 罪       名  洗錢防制法 洗錢防制法 洗錢防制法 宣   告  刑  有期徒刑2月，併科罰金新臺幣1萬元 有期徒刑2月，併科罰金新臺幣1萬元 有期徒刑2月，併科罰金新臺幣1萬元 犯罪日期  109年5月2日 109年4月29日 109年5月4日 偵查（自訴）機關年度案號  臺中地檢109年度偵字第25244號等 臺中地檢109年度偵字第25244號等 臺中地檢109年度偵字第25244號等 最後事實審 法    院 臺中地院 臺中地院 臺中地院  案    號 109年度金訴字第429號等 109年度金訴字第429號等 109年度金訴字第429號等  判決日期 110年12月30日 110年12月30日 110年12月30日 確定判決 法    院 臺中地院 臺中地院 臺中地院  案    號 109年度金訴字第429號等 109年度金訴字第429號等 109年度金訴字第429號等  判決確定日期 111年2月8日 111年2月8日 111年2月8日  是否為得易科罰金之案件 不得易科罰金，得易服社會勞動 不得易科罰金，得易服社會勞動 不得易科罰金，得易服社會勞動 備       註  臺中地檢111年度執字第4493號     編號9至13號應執行有期徒刑6月   
　　     
 編          號           13  罪          名  洗錢防制法  宣    告    刑  有期徒刑2月，併科罰金新臺幣1萬元  犯  罪  日  期  109年5月2日  偵查(自訴)機關年  度  案  號  臺中地檢109年度偵字第25244號等 最  後   事實審 法    院 臺中地院  案    號 109年度金訴字第429號等  判決日期 110年12月30日 確  定   判  決 法    院 臺中地院  案    號 109年度金訴字第429號等  判    決確定日期 111年2月8日 是否為得易科罰金之案件  不得易科罰金，得易服社會勞動   備       註  臺中地檢111年度執字第4493號   編號9至13號應執行有期徒刑6月